臺灣高雄地方法院民事裁定　　　　　　 110年度事聲字第22號
異　議　人　劉建輝　

相　對　人　交通部臺灣鐵路管理局

法定代理人　祈文中　
上列當事人間確定訴訟費用額事件，異議人對於本院司法事務官
民國110 年5 月12日所為裁定聲明異議（110 年度司聲字第271
號），本院裁定如下：
    主  文
異議駁回。
程序費用由異議人負擔。
    理  由
一、異議意旨略以：本院108 年度重訴字第326 號請求拆屋還地
    事件訴訟( 下稱系爭訴訟) ，涉及多位共同被告，而原裁定
    所列訴訟費用項目共計有第一審裁判費新臺幣( 下同) 65,0
    53元、複丈及建物測量費22,400元等2 筆，共計87,463元。
    然相對人僅係訴請異議人給付租金及違約金，與前揭訴訟費
    用項目中之複丈及建物測量費費用無涉，而各該被告訴訟標
    的互異、互無連帶或不可分關係，自應依民事訴訟法第85條
    第1 項、第3 項規定重新核定。惟原裁定竟以仍依系爭訴訟
    確定判決內容諭知之訴訟費用分擔比例命異議人負擔，顯於
    法未合，為此爰提起聲明異議等語。
二、按法院未於訴訟費用之裁判確定其費用額者，第一審受訴法
    院於該裁判有執行力後，應依聲請以裁定確定之，民事訴訟
    法第91條第1 項定有明文；其次，確定訴訟費用額之裁定程
    序，僅在依命負擔訴訟費用裁判之標準，確定負擔訴訟費用
    之當事人應向他造求償之具體數額為若干，縱命負擔訴訟費
    用額之裁判有何不當，亦僅為得否另尋其他法定方式救濟之
    問題，於確定費用額裁定程序中不得再予審究。
三、經查，原裁定依據相對人提供之訴訟費用計算書暨收據所載
    項目第一審裁判費65,053元、複丈及建物測量費22,400元等
    2 筆，及參照系爭訴訟確定判決所諭知異議人應負擔訴訟費
    用比例千分之四為核算後，諭知異議人應賠償相對人之訴訟
    費用額確定為350 元【計算式：（65,053元+22,400 元）×
    4/1000＝349.8 元，元以下四捨五入】等情，有卷附系爭訴
    訟卷宗及原裁定卷宗可稽。準此，原裁定命異議人應賠償相
    對人訴訟費用350 元及自該裁定送達翌日起至清償日止按週
    年利率百分之五計算之利息，自無違誤。至異議人雖以前揭
    情詞，而主張原裁定於法未合云云，惟揆諸前揭說明，此等
    異議事由已涉及訴訟費用負擔裁判是否有當，非本件確定訴
    訟費用額程序所得予審酌，尚不影響本件訴訟費用額之核定
    。從而，應認本件異議為無理由，應予駁回。
四、爰依民事訴訟法第240 條之4 第3 項、第95條、第78條，裁
    定如主文。
中    華    民    國    110   年    10    月    20    日
                      民事第四庭  法      官    鄭子文
以上正本係照原本作成。
如對本裁定抗告須於裁定送達後10日內向本院提出抗告狀，並繳
納抗告費新臺幣1,000元。
中    華    民    國   110    年    10    月    21    日
                                  書  記  官    賴怡靜